【裁判字號】    98,民專訴,10
【裁判日期】    980908
【裁判案由】    排除侵害專利權
【裁判全文】
智慧財產法院民事判決
                                    98年度民專訴字第10號
原      告  美商科林研發公司（Lam Research .orp.）
法定代理人  甲○○○○○ ○○
訴訟代理人  林秋琴律師
            陳彥希律師
            王仁君律師
            林哲誠律師
複 代 理人  范銘祥律師
被      告  新加坡商丙○○○○○○有限公司
兼 上 一人
法定代理人  乙○○（Micha
被      告  丙○○○○○○( 上海) 有限公司
兼 上 一人
法定代理人  丁○○
共      同
訴訟代理人  范曉玲律師
            汪家倩律師
            王孟如律師
複 代 理人  戊○○
上列當事人間排除侵害專利權事件，本院於98年8 月18日言詞辯
論終結，判決如下：
    主  文
原告之訴及假執行之聲請均駁回。
訴訟費用由原告負擔。
    事實及理由
壹、程序方面：
一、按訴狀送達後，原告不得將原訴變更或追加他訴，但請求之
    基礎事實同一、擴張或減縮應受判決事項之聲明，或不甚礙
    被告之防禦及訴訟之終結者，不在此限，民事訴訟法第255
    條第1 項第2 款、第3 款及第7 款分別定有明文。查原告於
    民國98年6 月3 日具狀追加乙○○、丙○○○○○○（上海
    ）有限公司（即AdvancedMi cro-Fabrication Equipment
    Inc.，下稱大陸中微公司）及丁○○為被告，係基於同一基
    礎事實之追加，不甚礙被告之防禦及訴訟之終結，揆諸前開
    說明，應予准許；另原告於起訴時聲明：「一、被告就型號
    為「Primo D-RIE 」之電漿蝕刻機或其他一切侵害原告中華
    民國第136706號或第126873號發明專利之物品，不得自行或
    使他人直接或間接為製造、販賣、販賣之要約、使用或為上
    述目的而進口或其他一切相關之侵權行為，及不得使用發明
    第126873號專利之方法，及使用、為販賣之要約、販賣或為
    上述目的而進口該方法直接製成之物品。」，嗣於98年6 月
    9 日具狀減縮聲明為：「一、被告新加坡商丙○○○○○○
    有限公司、乙○○、丙○○○○○○( 上海) 有限公司及丁
    ○○不得自行或使他人直接或間接為製造、販賣、販賣之要
    約、使用或為上述目的而進口型號為「Primo D-RIE 」之電
    漿蝕刻機或其他一切侵害原告中華民國第136706號發明專利
    之物品，或為其他一切相關侵害前述專利之行為。」揆諸前
    開說明，自應認原告所為訴之減縮係屬合法，應予准許。
二、本件原告公司為美國公司，被告新加坡商丙○○○○○○有
    限公司（下稱新加坡商中微公司）為新加坡公司，另被告大
    陸中微公司則為大陸公司，被告丁○○具有美國國籍，故本
    件具有涉外因素，原告主張被告侵害其專利權而起訴請求排
    除及防止侵害，為私法爭訟，故本件乃為涉外民事事件，自
    應適用涉外民事法律適用法及臺灣地區與大陸地區人民關係
    條例以定本件之管轄及準據法。按「因侵權行為涉訟者，得
    由行為地之法院管轄，為民事訴訟法第15條第1 項所明定。
    所謂行為地，凡為一部實行行為或其一部行為結果發生之地
    皆屬之。」（最高法院56年度台抗字第369 號判例要旨參照
    ），涉外民事法律適用法並未就法院之管轄予以規定，惟原
    告主張侵權行為地在我國境內，自應類推適用我國民事訴訟
    法第15條第1 項規定，由我國法院管轄。依智慧財產法院組
    織法第3 條第1 款、智慧財產案件審理法第7 條規定，本院
    就此涉外私法專利侵害事件自有管轄權。又關於由侵權行為
    而生之債，依侵權行為地法，但中華民國法律不認為侵權行
    為者，不適用之。涉外民事法律適用法第9 條及臺灣地區與
    大陸地區人民關係條例第50條均定有明文。故關於涉外侵權
    行為之準據法，應適用「侵權行為地」及「法庭地法」，本
    件原告主張被告之侵權行為係發生在我國境內，依上開規定
    ，本件涉外事件之準據法，應依中華民國之法律。
貳、實體方面：
一、原告起訴主張，其為中華民國第136706號「電漿反應器中之
    多孔的電漿密封環」發明專利（下稱系爭專利）之專利權人
    。新加坡商中微公司為被告大陸中微公司在新加坡所設立之
    海外據點，專事半導體設備銷售及售後支援服務。被告新加
    坡商中微公司業經我國主管機關認許並成立分公司經登記在
    案，以負責在我國之業務而以國內之半導體製造商或晶圓廠
    為其行銷、業務及服務之對象。至於被告大陸中微公司則主
    要負責設備之開發、製造及出口，其負責人即大陸中微公司
    董事長兼CEO 丁○○（Gerald YIN）及若干高層人員，並曾
    任職於原告公司。原告頃由自身市場部門所收集及由業界所
    獲悉之資訊得知，大陸中微公司未經原告之同意或授權，為
    圖一己不法之利益，竟剽竊使用原告所有之上開系爭專利之
    「電漿反應器中之多孔的電漿密封環」技術，而運用於其所
    製造型號為「Primo D-RIE 」之電漿蝕刻機（下稱系爭設備
    ）上，除公開於其網站上陳列、銷售上開侵權之系爭設備外
    ，並私下提供系爭設備之技術簡報等行銷資料予其潛在之目
    標客戶（即相關國內半導體製造商或晶圓廠）等。經查，被
    告新加坡商中微公司為販賣、販賣之要約及使用等目的已進
    口至少二部型號Primo D-RIE 之系爭設備，分別於97年4 月
    間將一部系爭設備引入第三人台灣積體電路製造股份有限公
    司（下稱台積電公司）位於新竹科學工業園區新竹市○○○
    路8 號，即台積電公司總部及晶圓12廠內，現正進行機器試
    車及調整階段中；嗣被告又於97年8 月間將另一部系爭設備
    引入第三人華邦電子股份有限公司（下稱華邦公司）位於中
    部科學工業園區台中縣大雅鄉○○○路8 號晶圓6B廠現址之
    N08E廠區內，現正進行機器試車調整階段並已為部分試產。
    就後者被告新加坡商中微公司進口系爭設備並引入第三人華
    邦公司現正使用中而構成侵害系爭專利之事實，業經原告向
    本院聲請保全證據，經97年度民全字第47號裁定准予保全證
    據，並於97年12月19日赴第三人華邦公司晶圓6B廠實施保全
    證據取得系爭蝕刻機照片圖檔之記憶卡壹件、原告（即保全
    證據聲請人）所委任技術專家於保全現場手寫記錄紙貳張及
    第三人華邦公司自行提出系爭設備維修手冊壹頁。就系爭設
    備與原告系爭專利進行分析比對，系爭設備業已落入系爭專
    利以「電漿處理反應器」為標的之請求項第1 、2 、3 、4
    、6 、7 、8 、9 、11、12、14、19、20、21及23項而構成
    專利侵害，此有國立中山大學出具專利侵害鑑定報告可稽。
    而上述關於系爭設備之解析，除有前揭實施保全證據所取得
    證據資料結果可資為憑外，另有被告中國商中微公司以Adva
    nced Micro-Fabrication Equipment Inc.Asia 公司之名義
    ，就系爭設備之結構向美國專利商標局提出第US2008/00114
    24號（下稱第424 號案），及第US2007/0085483號（下稱第
    483 號案）等專利案，依上開美國專利申請案所揭露之內容
    ，可知系爭設備確實大致與上述相關人二件美國專利申請案
    所揭示電漿蝕刻機之實施例（例如第424 號案之第3 圖及第
    4 圖之結構，及例如第483 號案第9 圖至第10圖或第11 圖
    至第12圖）相同，而落入原告系爭專利上開請求項。據上，
    本件被告等確有販賣、為販賣之要約、使用及為上述目的而
    進口系爭設備及其他侵害系爭專利之物品，而侵害原告之專
    利權，該等行為已構成專利法第56條第1 項及第2 項之違反
    ，爰依專利法第84條第1 項中段及後段之規定請求排除及防
    止其侵害。爰聲明求為判決被告新加坡商中微公司、乙○○
    、大陸中微公司及丁○○不得自行或使他人直接或間接為製
    造、販賣、販賣之要約、使用或為上述目的而進口型號為「
    Primo D-RIE 」之電漿蝕刻機或其他一切侵害原告中華民國
    第136706號發明專利之物品，或為其他一切相關侵害前述專
    利之行為；並願供擔保請准宣告假執行。
二、被告則以被告新加坡商中微公司登記設立於開曼群島，為跨
    國性之集團企業，以新加坡商中微公司為總公司，大陸中微
    公司乃設於上海負責研發製造之生產據點，受新加坡總公司
    指揮控制，被告新加坡商中微公司非大陸中微公司之海外據
    點。而被告丁○○早在18年前，即西元1991年即已自原告公
    司離職，斷無可能以此推論被告新加坡商中微公司之技術與
    原告有任何關連。原告追加乙○○及丁○○為被告之理由，
    無非係以伊等分別為新加坡商中微公司及大陸中微公司之負
    責人，從而宣稱依公司法第23條第2 項及民法第185 條規定
    ，應與其他被告連帶負損害賠償責任，惟依公司法第23條第
    2 項及民法第185 條之規定，其適用範圍僅限於損害賠償責
    任，而不適用於侵害排除及防止之請求。又系爭設備之相關
    業務均由新加坡商中微公司負責處理，完全為法人行為而與
    自然人無關，故原告僅需列新加坡商中微公司為被告請求侵
    害排除及防止即足保障其權益，被告丁○○及乙○○從未、
    亦不可能以其個人身分從事系爭設備任何相關業務，縱使因
    而勝訴取得執行名義，對於藉由強制執行排除「系爭設備」
    於台灣市場外（即原告本件起訴所請求之排除及防止侵害）
    ，毫無任何助益，故將二位公司代表人列為被告，實無權利
    保護必要。系爭專利申請專利範圍第1 項之技術特徵多數皆
    為西元1996年1 月23日公開之日本公開第特開平8-20879 號
    「電漿處理裝置」專利（被證13號）及西元1998年6 月26日
    公開之日本公開第特開平10-172792 號「電漿處理裝置」專
    利（被證16號）所揭露，不具新穎性。唯一技術特徵未見於
    前載先前技術為「多孔的電漿密封環，配置在下電極的外周
    圍的外側，該多孔的電漿密封環上表面是配置在基板上表面
    的下方，並架構以電接地於該處理過程中」，然任擇西元19
    93年5 月11日公開之美國公告第5210466 號「VHF/UHFreact
    or system 」專利（被證14號），或西元1998年6 月30日公
    開之美國公告第5772833 號「Plasma etching apparatus」
    專利（被證15號）結合說明書中所載之先前技術，其仍為所
    屬技術領域中具有通常技術者即能輕易完成者。又「系爭專
    利」其餘請求項所有技術特徵，為所屬技術領域中具有通常
    知識者，均可藉由以下之組合得輕易完成，不具進步性：請
    求項2 之技術特徵，以「被證33號」與「被證17號」組合，
    或以「被證17號」、「被證33號」、「被證36號」擇一與「
    被證13號」組合；請求項3 所載之技術特徵，以「被證33號
    」與「被證17號」組合，或以「被證15號」、「被證16號」
    、「被證20號」、「被證33號」、「被證36號」或系爭專利
    所載之先前技術任擇其一與「被證13號」組合；請求項4 所
    載之技術特徵，以「被證33號」與「被證17號」組合，或以
    「被證16號」、「被證20號」、「被證17號」、「被證33號
    」、「被證36號」、系爭專利所載之先前技術任擇其一與「
    被證13號」組合；請求項6 所載之技術特徵，以「被證33號
    」與「被證17號」組合，或以「被證16號」、「被證20號」
    、「被證17號」、「被證33號」、「被證36號」任擇其一與
    「被證13號」組合；請求項7 所載之技術特徵，以「被證33
    號」與「被證17號」組合，或將「被證16號」與「被證13號
    」組合；請求項8 所載之技術特徵，以「被證33號」與「被
    證17號」組合，或「被證33號」與「被證13號」組合；請求
    項9 之技術特徵，以「被證33號」與「被證17號」組合，或
    以系爭專利所載之先前技術或「被證16號」擇一，與「被證
    14號」或「被證15號」擇一組合；請求項11所載之技術特徵
    ，以「被證36號」與「被證17號」組合；請求項12之技術特
    徵，以「被證38號」與「被證13號」之組合，或「被證33號
    」與「被證13號」之組合；請求項14所載之技術特徵，以「
    被證33號」與「被證17號」組合，或將「被證14號」、「被
    證15號」擇一與系爭專利所載之先前技術組合；請求項19所
    載之技術特徵，以「被證33號」與「被證17號」，或「被證
    33號」、「被證37號」擇一與「被證13號」組合；請求項20
    所載之技術特徵，以「被證33號」與「被證17號」組合，或
    「被證33號」與「被證13號」組合；請求項23之技術特徵，
    以「被證33號」與「被證17號」組合，或「被證33號」與「
    被證13號」之組合。另被證13可證明系爭專利請求項第1、7
    、9 、11、21項不具新穎性。綜上，系爭專利之申請專利範
    圍第1 、2 、3 、4 、6 、7 、8 、9 、11、12、14、19、
    20、21及23項，其專利範圍均屬「申請前已見於刊物或已公
    開使用者」或「有相同之發明或新型申請在先並經核准專利
    者」而不具新穎性；或「為所屬技術領域中具有通常知識者
    依申請前之先前技術所能輕易完成」而不具進步性，分別依
    據系爭專利審定核准時專利法第20條第1 項第1 款、第2 款
    或同條第2 項規定，不得取得發明專利。為此，被告新加坡
    商中微公司已依現行專利法第67條規定向經濟部智慧財產局
    申請舉發。系爭專利為「中華民國」發明第136706號專利，
    針對系爭專利有效與否之判斷，應依我國專利法、專利審查
    基準、及專利審查實務為據，與其他國家專利無涉，原告自
    不得依據美國專利內容主張系爭專利任何一項請求項為有效
    ，原告所提原證44號，係一外國教授針對一美國專利出具之
    意見書，與系爭專利之有效性無涉，且該外國教授亦非本案
    適當之證據方法。系爭專利係將第一及第二射頻電源分別接
    於電漿蝕刻設備反應室內之上、下電極，係屬西元1990年代
    左右之技術水準；反觀待鑑定物乃將第一及第二射頻電源均
    接於「下電極」，此是西元2004年後由被告新加坡商中微公
    司開發成功之配置方式。兩者技術水準落差約達10年，完全
    不可能適用均等原則，原證11號之專利侵害鑑定報告居然不
    知反應室內射頻電源配置演進歷史，錯誤判斷系爭專利與待
    鑑定物品不同電源配置乃「均等」，足知撰寫該份鑑定報告
    者根本未具備電漿蝕刻領域專業知識，鑑定報告內容明顯錯
    誤，不得採為侵權之依據。系爭專利屬中華民國專利，則其
    效力當然僅及於我國境內，而被告大陸中微半導體公司在我
    國境內根本沒有任何商業活動，更遑論在我國境內有何專利
    法第56條所稱之「製造」、「販賣」、「為販賣之要約」、
    「使用」或「進口」侵權產品之行為；原告主張系爭侵權機
    器乃由大陸中微半導體公司所製造並「出口」，進而宣稱該
    等「出口」行為乃「販賣行為之一部分」，從而構成我國專
    利權之侵害，顯將專利法所未規範或禁止之「出口」行為，
    硬是扭曲成「販賣」行為，不但違反「屬地原則」，且更形
    同賦予專利權人享有於其他國家排除該他人「出口」之權利
    ，顯然創設了專利法所無之權能。被告新加坡商中微公司長
    期花費大量成本、人力研究開發系爭系爭設備，若因假執行
    而致被告於判決確定前無法繼續產銷系爭設備，勢將使被告
    新加坡商中微公司無法即時進入市場，從而長期投入之鉅額
    研發成本將無法回收，顯將遭受鉅額之損害；而包括原告在
    內之其他競爭者得藉由產銷相類似設備，取代被告於半導體
    電漿蝕刻設備市場之地位。是以，若於判決確定前禁止被告
    產銷系爭設備，將造成被告經營事業之重大障礙，而對被告
    產生不能回復之損害。準此，原告假執行之聲請，依民事訴
    訟法第391 條規定，應予駁回。並聲明求為判決駁回原告之
    訴及假執行之聲請，如受不利判決，請准供擔保免為假執行
    。
三、兩造不爭執之事實：
(一)、原告為系爭我國第136706號「電漿反應器中之多孔的電漿密
    封環」發明專利之專利權人。
(二)、被告新加坡商中微公司進口二部型號Primo D-RIE 之系爭電
    漿蝕刻機設備，分別於97年4 月間按裝於第三人台積電公司
    位於新竹科學工業園區新竹市○○○路8 號，即台積電公司
    總部及晶圓12廠內，及於97年8 月間安裝於第三人華邦公司
    位於中部科學工業園區台中縣大雅鄉○○○路8 號晶圓6B廠
    現址之N08E廠區內。
四、本件兩造主要爭點為：
(一)、原告系爭專利申請專利範圍第 1、2、3、4、6、7、8、9、
    11、12、14、19、20、21及23項，是否不具專利有效性而有
    撤銷之原因？
(二)、被告進口之系爭設備是否落入原告系爭專利申請專利範圍第
    1、2、3、4、6、7、8、9、11、12、14、19、20、21 及 23
    項？
(三)、苟被告進口之系爭設備落原告上開系爭專利申請專利範圍，
    原告聲明請求部分是應予准許？
五、經查：
(一)、按「當事人主張或抗辯智慧財產權有應撤銷、廢止之原因者
    ，法院應就其主張或抗辯有無理由自為判斷，不適用民事訴
    訟法、行政訴訟法、商標法、專利法、植物品種及種苗法或
    其他法律有關停止訴訟程序之規定。前項情形，法院認有撤
    銷、廢止之原因時，智慧財產權人於該民事訴訟中不得對於
    他造主張權利。」、「智慧財產民事及刑事訴訟中，當事人
    主張或抗辯智慧財產權有應撤銷、廢止之原因，且影響民事
    及刑事裁判之結果者，法院應於判決理由中，就其主張或抗
    辯認定之，不得逕以智慧財產權尚未經撤銷或廢止，作為不
    採其主張或抗辯之理由；亦不得以關於該爭點，已提起行政
    爭訟程序，尚未終結為理由，裁定停止訴訟程序。」，智慧
    財產案件審理法第16條及智慧財產案件審理細則第28條第1
    項亦有規定。本件被上訴人既於本件審理中抗辯上訴人系爭
    專利有應撤銷之原因存在，揆諸上開說明本院即應自行認定
    系爭專利有應撤銷之原因存在。又依系爭專利核准公告（90
    年6 月23日）時之專利法（民國83年1 月21日修正公布之專
    利法）第20條第1 項規定：「凡可供產業上利用之發明，無
    下列情事之一者，得依本法申請取得發明專利：一、申請前
    已見於刊物或已公開使用者。…」同條第2 項規定：「發明
    係運用申請前既有之技術或知識，而為熟習該項技術所能輕
    易完成且未能增進功效時，雖無前項所列情事，仍不得依本
    法申請取得發明專利。」，若有上開事由存在，即構成專利
    權撤銷之事由。
(二)、系爭專利之技術內容：
  1.系爭專利之先前技術：
    系爭專利說明書圖2 解說習知電漿處理反應器，描述具有處
    理室壁102 的平行板反應器100 ，處理室壁12具有連接至接
    地或浮接之選擇，上電極104 是連接至具有第一射頻頻率之
    第一射頻電力源106 ，上電極104 包含有數個氣體分配通孔
    105 。然而，這些氣體分配通孔可選擇性地或另外配置在例
    如處理室側壁的其它位置，氣體分配通孔105 容許處理氣體
    通過進入處理室中。上電極104 是由上罩108 所圍繞，然而
    上罩108 是可選擇且可省略的，下電極110 是連接至具有第
    二射頻頻率之第二射頻電力源112 。集中環116 圍繞著下電
    極110 ，且是由例如氧化鋁的陶瓷材料製成。集中環116 傾
    向於朝向基板特別地在基板的周圍使電漿集中，以改善蝕刻
    的均勻性。矽環防止基板114 受到集中環116 的氧化鋁或陶
    瓷材料之污染。鐵氟龍罩120 刻畫出處理室壁102 的內部，
    包含有同心環124 與空間126 的密封環122 圍繞者鐵氟龍罩
    20內的處理室，密封環122 容許氣體漏出並自通口128 排出
    ，密封環122 是浮接且以絕緣材料製成。電漿130 是藉由上
    電極104 、基板114 、集中環116 、矽環118 、及密封環12
    2 產生於處理過程中且受限於處理室內。距離132 可藉由上
    下移動上電極104 有所改變，上電極向上移動以使基板114
    配置在下電極110 上，而向下移動以處理基板114 ，距離13
    2 在處理過程中保持預設距離。高度調整是藉由使用螺栓直
    線致動器( 未顯示) 予以達成，其使處理室的上部向上或向
    下移動（其圖式如附圖一所示）。
  2.系爭專利技術分析：
    系爭專利是關於一種用以處理基板之半導體用電漿處理反應
    器裝置，此裝置包含處理室。此裝置另包含上電極與下電極
    ，上電極是架構以連接至具有第一射頻頻率的第一射頻電力
    源，下電極是架構以連接至具有第二射頻頻率的第二射頻電
    力源，而第二射頻頻率是低於第一射頻頻率。此裝置另包含
    絕緣罩，其標示出處理室的內部，絕緣罩是架構以便在處理
    過程中電浮接。此裝置另包含多孔的電漿密封環，其配置在
    下電極的外周圍的外側，此多孔的電漿密封環是配置在基板
    上表面的下方，並在處理過程中電接地。系爭專利之主要技
    術特徵為絕緣罩是架構為電浮接，以防止電漿免於經由處理
    室而接地（說明書第18頁第2 至3 行），多孔的電漿密封環
    係接地使電子自處理室中移除，因此降低電漿的密度（說明
    書第15頁第3 至5 行）。系爭專利說明書第15頁第18行起有
    描述「多孔的電漿密封環內側的穿孔最好具有使副產品氣體
    通過之尺寸，而不需將過度的要求寄託在泵裝置上。同時，
    穿孔必須具有使電漿受限於前述容積的尺寸。此降低了可造
    成污染與射頻的不協調之未受限可能性，然而，卻使蝕刻率
    與蝕刻均勻性最大化。較佳地，多孔的電漿密封環應具有效
    數量的穿孔以使副產品氣體排出，並實質地使電漿受限。穿
    孔是未受限於任何特別的形狀，且可以是圓形、溝槽、同中
    心或類似的圖案。」（其圖式如付圖二所示）。
(三)、系爭專利申請專利範圍（原告主張受侵害之請求項）：
  1.一種用以處理基板之半導體用電漿處理反應器，包含：處理
    室；上電極，架構以連接至具有第一射頻頻率的第一射頻電
    力源；下電極，架構以連接至具有第二射頻頻率的第二射頻
    電力源，而第二射頻頻率是低於第一射頻頻率；絕緣罩，刻
    畫出該處理室的內部，該絕緣罩是架構以電浮接於處理過程
    中；及多孔的電漿密封環，配置在下電極的外周圍的外側，
    該多孔的電漿密封環上表面是配置在基板上表面的下方，並
    架構以電接地於該處理過程中。
  2.如申請專利範圍第1 項之電漿處理反應器，另包含集中環，
    其配置在該下電極的該外周圍，並鄰接該多孔的電漿密封環
    。
  3.如申請專利範圍第1 項之電漿處理反應器，其中該上與下電
    極之間的距離是可調整的。
  4.如申請專利範圍第1 項之電漿處理反應器，其中該上電極包
    含有數個氣體分配通孔。
  6.如申請專利範圍第1 項之電漿處理反應器，其中該下電極代
    表靜電夾頭。
  7.如申請專利範圍第1 項之電漿處理反應器，其中該第二頻率
    約為2MHz。
  8.如申請專利範圍第1 項之電漿處理反應器，其中該上與下電
    極之間的距離是可調整在0.5 與2 吋之間。
  9.如申請專利範圍第1 項之電漿處理反應器，其中該絕緣罩是
    在該處理過程中以藉由存在於該處理室內的電漿實質抗蝕之
    材料形成。
 11.如申請專利範圍第1 項之電漿處理反應器，其中該多孔的電
    漿密封環的外直徑是大於該絕緣罩的內直徑。
 12.如申請專利範圍第1 項之電漿處理反應器，其中該多孔的電
    漿密封環具有約1/4 至2 吋之間的厚度。
 14.如申請專利範圍第1 項之電漿處理反應器，其中該多孔的電
    漿密封環具有數個穿孔，其架構以使來自該處理過程的副產
    品氣體通過，同時使電漿實質地受限於至少由該絕緣罩、該
    基板及該多孔的電漿密封環所界定的容積。
 19.如申請專利範圍第 14 項之電漿處理反應器，其中該多孔的
    電漿密封環的穿孔是同心環穿孔。
 20.如申請專利範圍第 19 項之電漿處理反應器，其中數個鄰接
    的該同心環穿孔之間的空隙分隔有約 1/32 至 1/8 吋。
 21.如申請專利範圍第1 項之電漿處理反應器，其中該多孔的電
    漿密封環上表面是配置在該基板上表面的下方小於4 吋的位
    置。
 23.如申請專利範圍第1 項之電漿處理反應器，其中該多孔的電
    漿密封環的開口區域百分比約為50% 。
(四)、被告抗辯證據之分析：
  1.被證13即西元1996年1 月23日公開之日本公開第特開平8-20
    879 號「電漿處理裝置」專利之技術分析：
    參閱被證27（被告所提被證13之中譯文）說明書第【0001】
    段揭示本發明係關於一種電漿處理裝置，其將兩個高頻電力
    施加於兩種電極使電漿產生，以對基板進行蝕刻處理或形成
    薄膜等。說明書第【0002】段揭示這裡所謂的電漿處理裝置
    包含：能夠吸真空的真空室、設於真空室之上方的複數枚上
    部電極、設於真空式的下方的下部電極、將第一高頻電力供
    給至上部電極的第一高頻電源、將第二高頻電力給予下部電
    極的第二高頻電源、將待製程電漿的氣體導入此腔室的氣體
    導入機構、將待處理晶圓（基板）運入及運出此腔室的班搬
    送裝置、將真空室吸成真空的真空的排氣裝置，及設於腔室
    之開口部的閘極閥。說明書第【0003】段揭示真空室1 接地
    。腔室因為是金屬製，因此必須與電漿是電絕緣。是故，藉
    由溶射於腔室內壁可全面性地形成氧化鋁的絕緣層。說明書
    第【0004】段第5 至6 行揭示第一高頻是10MHz~120 MHz ，
    例如使用54.24 MHz 。說明書第【0006】段第4 至6 行揭示
    第二高頻是1MHz~50 MHz ，例如使用13.56MHz。說明書第【
    0016】段揭示「與圖1 相同…。於於下部電極21大致同樣高
    度處係設置有接地的衝切金屬件（punching metal）26。因
    在該金屬件26的下方有真空排氣裝置的抽出口，所以將有孔
    的金屬板安裝於此處以使氣體通過。因為這是接地電位，所
    以電漿被封存於這上方的空間。」（其圖式如附圖三所示）
    。
  2.被證14即西元1993年5 月11日公開之美國公告第5210466 號
    「VHF/UHFreact or system」專利之技術分析：
    被證14第1 圖揭示一種電漿處理系統，第2 圖揭示圖1 反應
    室中具傳輸線結構，其中該岐管屏蔽配置在陰極32C 的外圍
    之外側且岐管屏蔽24上表面是配置在晶圓15上表面之下方，
    說明書第6 欄第1 至5 行記載「岐管屏蔽24介於真空岐管23
    及電漿腔室33之間並且提供一導電路徑於腔室壁12及傳輸線
    結構32的外部導體320 之間」。說明書第10欄第15至19行揭
    示「介於反應腔室外殼12底部與匹配網路箱間35頂部之間之
    環狀電極64係耦合至匹配網路31及外部導體320 至相同電位
    ，例如系統接地。」（其圖式如附圖四所示）。
  3.被證15即西元1998年6 月30日公開之美國公告第5772833 號
    「Plasma etching apparatus」專利專利之技術分析：
    被證15揭示一種電漿蝕刻裝置，說明書第6 欄第7 至10行揭
    示「複數個穿孔構成環構件17整個周邊」，圖1 顯示該環構
    件之電性係為接地。（其圖式如附圖五所示）。
  4.被證16即西元1998年6 月26日公開之日本公開第特開平10-1
    72792 號「電漿處理裝置」專利之技術分析：
    被證16之圖1 揭示一種電漿處理裝置100 ，係用以處理晶圓
    W ，該電漿蝕刻裝置包含處理室04，說明書第[0041]段記載
    「因此，當從第二高頻電源154 經由第二匹配器152 、給電
    棒16及給電部材126 對上部電極124 施加規定的電漿產生用
    高頻電力，該高頻電力例如是0.5 至4KW ，而且為13.56 至
    100MHz，較佳為27.12 MHz 」Hz（該第二高頻電源154 即為
    系專利之「第一射頻的第一射頻電力源」），被證16之圖1
    以及說明書第[0034]段揭示「於載台106 上，經由兼作給電
    路徑的升降軸116 及第一匹配器120 而連接著第一高頻電源
    122 ，及由從第一高頻電源及升降軸116 對載台106 施加1
    至5KW 之功率，頻率為380 至2MHz，較佳為800KHz之偏壓」
    （該第一高頻電源122 即為系專利之「第二射頻的第二射頻
    電力源」），其中第一高頻電源122 之頻率係低於第二高頻
    電源154 之頻率。被證16圖1 及證據7 說明書第[0081]段揭
    示「暴露於電漿處理室104 側壁部，亦即從伸出部102a遍及
    上部電極124 外周部的面係由第一屏蔽部材160 所覆蓋。該
    第一屏蔽部材160 是由介電材料例如石英所組合，縱方向上
    的傑面略成反L 字形，並且以上述規定面密接的方式配製程
    略環形」（可知石英為絕緣材料，其係可絕緣電漿以防止電
    漿免於經由處理室壁而接地可導出第一屏蔽部材160 是架構
    為電浮接）。（其圖式如附圖六所示）。
  5.被證17即西元1997年1 月21日公開之美國公告第5595627 號
    「Plasma etching method 」專利之技術分析：
    被證17揭示一種電漿蝕刻裝置包含一排氣環25，其係由鋁構
    成，被置在載台24周圍。說明書第4 欄第5 至8 行揭示「多
    數孔洞25a 以相同間格構成排氣環25使得放電室14a 連接輔
    助室」。說明書第4 欄第49至50行揭示「上部電極40、處理
    腔室16之邊壁以及排氣環25接地」。（其圖式如附圖七所示
    ）。
  6.被證33即西元1998年9 月30日公開之歐洲公告第867913A1號
    「Plasma processing system and plasma processing
    method 」專利之技術分析：
    被證33揭示一種電漿處理裝置，其說明書第12欄第23至25行
    揭示「第一圖為一處理室其為一真空室」，第14欄第43至50
    行揭示「上電極20藉由一匹配盒2 （自動阻抗匹配裝置）連
    接至提供一高頻源之高頻電源供應器28。再者，上電極20藉
    由濾波器29接地。此濾波器29設定對於高頻電源供應器28之
    頻率具有一高阻抗之頻率特性，高頻電源供應器28係供應至
    上電極20」，說明書第15欄第18-23 行揭示「用於產生電漿
    的一高頻電源之頻率施予至上電極20設定在20-300 MHz，且
    較佳地在40-150 MHz之範圍。再者，選擇頻率在工業用頻率
    13.56 MHz 的整數倍較有幫助。」其中，高頻電源供應器28
    即為「具有第一射頻頻率的第一射頻電力源」。說明書第14
    欄第52行至第15欄第3 行記載「另一方面，下電極30（30A
    ，30B ）藉由一匹配盒37（自動阻抗匹配裝置）連接至提供
    偏壓電源之偏壓電源供應器38，再者，下電極30藉由濾波器
    39接地。此濾波器對於下電極30的偏壓電源供應器38具有一
    高阻抗之頻率特性，以及對於上電極30的高頻電源供應器28
    之頻率具有一低阻抗之頻率特性」，說明書第15欄第23-26
    行記載「施予至下電極的偏壓電源之頻率較佳地為300KHz或
    高於或低於該上電極頻率的1/4 」，其中，偏壓電源供應器
    38即為「具有第二射頻頻率的第二射頻電力源」。被證33圖
    1 所揭示電漿處理裝置及說明書第14欄第5-8 行揭示記載「
    處理腔室內腔壁覆蓋13、上電極覆蓋26以及下電極覆蓋34係
    由對於電漿具有高阻值之材料構成」。被證33說明書第13欄
    第55行至第14欄第5 行記載「處理室10之內部牆表面係藉由
    處理室內腔覆蓋13覆蓋以防止處理室之內部金屬部分暴露在
    電漿中。上電極20、上電極絕緣罩21、下電極30以及下電極
    絕緣罩31（應為誤繕成81）之個別表面藉由一上電極覆蓋26
    及下電極覆蓋34而覆蓋，個別防止其暴露於電漿中」，熟習
    該項技術者可直接且無歧異知悉「藉由處理室內腔覆蓋13覆
    蓋以防止處理室之內部金屬部分暴露在電漿中」可導出「內
    腔覆蓋13是架構為電浮接」之特徵。被證33號之圖1 所揭示
    電漿處理裝置以及「被證33號」說明書第14欄第22-36 行記
    載「進一步，處理室10提供一電漿散佈防止構件16，其係設
    置在該腔室內之下電極周圍。此電漿散佈防止構件16具有一
    結構以防止電漿散佈，同時維持其傳導性夠小至真空排氣。
    藉由此結構之防備，因此防止電漿散佈至處理室10之下部分
    或進入真空排氣系統12（此已揭示系爭專利將店漿密封環並
    接地之技術特徵），於腔室中之兩電極間之電漿密度可增加
    ，因此改善例如蝕刻率之蝕刻特性。再者，由於其真空排氣
    導通程度保證夠小，低的處理壓力維持在處理室10內。」（
    其圖式如附圖八所示）。
  7.被證36即西元1996年12月24日公開之日本公開特開平8-3398
    95號「電漿處理裝置」專利之技術分析：
    被證36說明書[ 目的] 揭示「將在處理容器內所產生的電漿
    封入在預定場所，使得為了引起高密度的電漿而設在處理容
    器內的石英構件受到保護，免於因電漿而起之侵蝕，達成石
    英構件之耐用期間的提升，並且可進行穩定的電漿處理。」
    。被證36之圖3 所示之電漿處理裝置以及說明書[ 構成] 記
    載「在上部電極2 的外周部係被嵌入有石英製環狀遮蔽環25
    ，在下部電極3 上之晶圓W 的周邊部設有石英製環狀聚焦環
    19。在該等石英製環之面對電漿的面設置氧化鋁系陶瓷層20
    、26，係相較於石英，對電漿具有更高耐蝕性之構件。」。
    被證3 說明書第[0007]段揭示「該電漿蝕刻裝置係由：由鋁
    等成形為圓筒狀的腔室（處理容器）1 、在該腔室1 內面對
    面配設的上部電極（第一電極）2 與下部電極（第二電極）
    3 所構成。」。被證36說明書第[0013]段揭示「此外，前述
    上部電極2 係與用以阻止被施加至下部電極3 之高頻成分侵
    入的低通濾波器23相連接。該低通濾波器23係與高頻電源24
    相連接。其中，高頻電源24即為「具有第一射頻頻率的第一
    射頻電力源」。被證36說明書第[0011]段揭示「前述下部電
    極3 係與用以阻止被施加至上部電極2 之高頻成分侵入的高
    通濾波器10相連接。該高通濾波器10係與用以供給具有例如
    800KHz之頻率的電壓的高頻電源11相連接。」，說明書第[0
    013]段揭示「該高頻電源24係具有比與前述下部電極3 相連
    接之高頻電源1 更高的頻率，例如27.12MHz的頻率。」，其
    中，高頻電源11即為「具有第二射頻頻率的第二射頻電力源
    」，且由該揭示可知高頻電源11之頻率係低於高頻電源24之
    頻率。被證3 之圖3 所揭示電漿處理裝置及說明書第[0022]
    段揭示「本實施例係在如第3 圖所示在第1 實施例的腔室1
    設有石英製之可裝設卸除之圓筒30之處有所不同。」。被證
    36之圖3 所揭示電漿處理裝置以及被證36說明書第[0011]段
    揭示「在前述下部電極3 的周圍與腔室1 之內壁面之間配設
    有環狀擋板(baffle)14。在該擋板14係穿設有多數個排氣口
    15，用以由前述下部電極3 的周圍均一地進行排氣。在該排
    氣口的下方設有將前述腔室1 內的處理氣體進行排氣的排氣
    管16，該排氣管16係與真空泵17相連接。（其圖式如附圖九
    所示）。
  8.被證37即西元1997年2 月25日公開之美國公告第5605637 號
    「Adjustable DC bias control in a plasma reactor」專
    利之技術分析：
    被證37圖1 揭示一漿反應室，其圖2 及說明書第4 欄第65-6
    7 行揭示「如圖2 所示，電漿隔板30可由具環狀元素之拱形
    狹縫40所構成，大體上如圖所示」（其圖式如附圖十所示）
    。
  9.被證38即西元1995年8 月29日公開之美國公告第5445709 號
    「Anisotropic etching method」專利之技術分析：
    被證38之圖1 揭示一電漿蝕刻裝置，其說明書第5 欄第10-1
    1 行記載「排氣環66係構成以具有10-20mm 之厚度」。（其
    圖式如附圖十一所示）。
(五)、被告抗辯系爭專利申請專利範圍具有撤銷原因之比對分析：
    被告抗辯系爭專利具有無效性原因之證據組合如附表一所示
    。
  1.系爭專利請求項第1 項不具新穎性：
    附表一爭點1之分析：
  經查被證13之說明書第【0001】段揭示一種電漿處理裝置力
    其將兩個高頻電力施加於兩種電極使電漿產生，以對基板進
    行蝕刻處理或形成薄膜等。說明書第【0002】段揭示該電漿
    處理裝置包含：能夠吸真空的真空室、設於真空室之上方的
    複數枚上部電極、設於真空式的下方的下部電極、將第一高
    頻電力供給至上部電極的第一高頻電源、將第二高頻電力給
    予下部電極的第二高頻電源。說明書第【0003】段揭示該真
    空室1 係接地，腔室因為是金屬製，因此必須與電漿是電絕
    緣。是故，藉由溶射於腔室內壁可全面性地形成氧化鋁的絕
    緣層，故發明所屬技術領域中具通常知識者可以推導出該絕
    緣層係電浮接的狀態以電性絕緣電漿與真空室以使電漿免於
    經由真空室而接地。說明書第【0004】段第5 至6 行揭示第
    一高頻是10MHz~120 MHz ，例如使用54.24 MHz 。說明書第
    【0006】段第4 至6 行揭示第二高頻是1MHz~50 MHz ，例如
    使用13.56MHz，其已揭示第一高頻高於第二高頻之技術特徵
    。說明書第【0016】段揭示「與圖1 相同…。於下部電極1
    大致同樣高度處係設置有接地的衝切金屬件（punching
    metal ）26。因在該金屬件26的下方有真空排氣裝置的抽出
    口（圖式未標示），所以將有孔的金屬板安裝於此處以使氣
    體通過。因為這是接地電位，所以電漿被封存於這上方的空
    間」。比較被證13其第3 圖已揭示於真空室之內側壁設置絕
    緣體的板(19 ，20) ，說明書第【0013】段揭示固定絕緣板
    20與可動絕緣板能夠與固定絕緣板一同不遺漏地覆蓋腔室的
    內壁，故被證13之絕緣板已揭示系爭專利之絕緣罩其刻畫出
    反應室之結構特徵，且該絕緣板係以電性絕緣電漿與真空室
    以防止電漿免於經由處理室而接地，故被證13揭示了系爭專
    利請求項第1 項之絕緣罩相同功能之構件。再者，被證13揭
    示之衝切金屬件26，其說明書第[0016]段揭示「於與下部電
    極2 大致同樣高度係設置有接地的衝切金屬件26，因再將有
    孔的金屬板安裝於此處以使氣體通過。因為這是接地電位，
    所以電漿被封存於這上方的空間」，其已揭示該金屬件為具
    有孔的金屬板，而可以氣體通過，並且因為該金屬件係接地
    ，所以可以防止電漿進入多孔的電漿密封環的下方區域，該
    衝切金屬件具有如系爭專利請求項1 之電漿密封環之功效之
    構件。原告於民事準備（四）狀答辯「由系爭專利之說明書
    第15頁第二段至第17頁第2 行指出多孔密封環具有相當厚度
    ，並於一實施例中例示為『約1/4 至2 吋之間的厚度。此厚
    度是依據所適用的材料及其他製造的考量而定』，同時，說
    明書亦敘明密封環之穿孔尺吋、數量、形狀及開口區域百分
    比係經選定以使副產品氣體排出，並同時實質以限縮至電漿
    於多孔電漿密封環上游側，…由此可知，系爭專利之多孔電
    漿密封環係一具有相當厚度之環，且藉由環之厚度、接地、
    材料及穿孔之尺寸、數量、形狀、開口區域百分比等之技術
    手段（技術內容詳參原證3 系爭專利說明書第15頁至第18
    頁）而能同時達到排氣效率及密封環兩功效，並有將電子自
    處理室中被移除，進而降低了電漿的密度，使得電漿中離子
    的能量增加之功效，而被證13僅在圖3 中簡單地以側視圖、
    虛線表示以外，並未揭露衝切金屬件26之孔洞形狀、配置等
    重要技術內容，自未揭露如何達成系爭專利之『排出副產品
    氣體』與『電漿密封』二者之平衡的效果」等云云，惟原告
    所稱該密封環具有一定之環之厚度、接地、材料及穿孔之尺
    寸、數量、形狀、開口區域百分比等之技術手段而能同時達
    到排氣效率及密封環兩功效，該技術特徵並未記載於系爭專
    利請求項第1 項中，由請求項第1 項之記載該多孔的電漿密
    封環之技術特徵為「該密封環係配置於下電極之外周圍的外
    側，該多孔的電漿密封環222 上表面是配置在基板214 上表
    面的下方，並架構以電漿接地於該處理過程」，解釋申請專
    利範圍時自不應該將記載於發明說明但未記載於申請專利範
    圍之技術特徵列入申請專利範圍中以限縮申請專利範圍。
  再者，原告於98年7 月17日民事陳報狀第13頁第[30 ] 段略
    稱「由JP8-20879 號專利案（被證13）圖3 顯示接地的金屬
    件確實時接觸到下電極，該引證對於確保接地的衝切金屬件
    與下電極絕緣的重要性毫無揭示」等云云。惟查被證13於圖
    式僅顯示該衝切金屬件係被置於下電極之外周圍，該引證之
    圖式及說明書並未教示該衝切金屬件與下電極之間為電性接
    觸，原告於民事陳報狀第13頁中亦自承「系爭專利教示『多
    孔的電漿密封環與下電極之間的接觸表面應該是電絕緣的，
    如此項技藝中所周知（參酌系爭專利說明書第7 欄第36至39
    行）』」，故對於發明所述技術領域中具通常知識者而言，
    在參酌被證13之揭示下應該會直接且無歧異推知該衝切金屬
    件與下電極間應該為電絕緣，故原告所述實不足採。
  由被證13說明書第[0016]段揭示及第1 圖顯示之衝切金屬件
    可知該衝切金屬件揭露了系爭專利專利請求項第1 項之密封
    環之等效之結構特徵。被證27（被證13之中譯本）第【0007
    】段揭示有「下部電極亦常呈回轉對稱的形狀，晶圓亦常呈
    圓形。諸如下部電極21成角形、晶圓亦成角形」，由該揭示
    可直接且無歧異推知當晶圓呈圓形則下電極係呈圓形，被證
    27（被證13之中譯本）第【0017】段揭示有「腔室可以是圓
    筒狀」，由上揭示再配合第1 至3 圖所揭示該衝切金屬件係
    配置在下部電極之外側，則可直接推導該衝切金屬件為一環
    射於下部電極與圓筒狀腔室壁之間之環狀構件。
  綜上，被證13已明確揭露系爭專利請求項第1 項實質相同結
    構或雖未明確揭露但由被證13說明書及圖式揭示可直接且無
    歧異推知之發明，故由被證13可證明系爭專利請求項第1 項
    不具新穎性。
  2.系爭專利請求項第1項不具進步性：
  附表一爭點2及爭點3之分析：
    系爭專利自承之先前技術( 系爭專利圖式第2 圖) 揭示一處
    理室壁102 的平行板反應器100 。處理室壁102 具有連接至
    接地或浮接之選擇。上電極104 是連接至具有第一射頻頻率
    之第一射頻電力源106 。上電極104 包含有數個氣體分配通
    孔105 。然而，這些氣體分配通孔可選擇性地或另外配置在
    例如處理室側壁的其它位置。氣體分配通孔105 容許處理氣
    體通過進入處理室中。上電極104 是由上罩108 所圍繞，下
    電極110 是連接至具有第二射頻頻率之第二射頻電力源112
    。鐵氟龍罩120 刻畫出處理室壁102 的內部。系爭專利請求
    項第1 項與該習知技術之改良在於「多孔的電漿密封環，配
    置在下電極的外周圍的外側，該多孔的電漿密封環上表面是
    配置在基板上表面的下方，並架構以電接地於該處理過程」
    。經查被證14（舉發證據4 ）第1 圖揭示一種電漿處理系統
    ，第2 圖揭示圖1 之反應室中具傳輸線結構，其中該岐管屏
    蔽配置在陰極32C 的外圍之外側且岐管屏蔽24上表面是配置
    在晶圓15上表面之下方，說明書第6 欄第1 至5 行揭示「岐
    管屏蔽24介於真空岐管23及電漿腔室33之間並且提供一導電
    路徑於腔室壁12及傳輸線結構32的外部導體320 之間」。說
    明書第10欄第15至19行揭示「介於反應腔室外殼12底部與匹
    配網路箱間35頂部之間之環狀電極64係耦合至匹配網路31及
    外部導體320 至相同電位，例如系統接地。」。或由被證15
    揭示一種電漿蝕刻裝置，其圖1 及說明書第6 欄第7 至10行
    揭示「複數個穿孔構成環構件17整個周邊」，圖1 顯示該環
    構件之電性係為接地。故被證14或被證15已揭示「多孔的電
    漿封環，配置在下電極的外周圍的外側，該多孔的電漿密封
    環上表面是配置在基板上表面的下方，並架構以電接地」之
    技術特徵，比較系爭專利自承之先前技術及被證14、被證15
    均為電漿反應室之相同技術領域，其組合對於發明所屬技術
    領域中具通常知識者而言應為明顯，再者，被證14及被證1
    均揭示接地之環構件，其亦可達成系爭專利之電漿密封環之
    相同功效，故組合後之發明並未產生無法預期之功效，故系
    爭專利請求項第1 項為系爭專利自承之先前技術及被證14之
    簡單組合或系爭專利自承之先前技術與被證15之簡單組合，
    其係運用申請前既有之技術或知識，而為熟習該項技術者所
    能輕易完成而不具進步性。
  附表一爭點4及爭點5之分析：
    被證16之圖1 揭示一種電漿處理裝置100 ，係用以處理晶圓
    W ，該電漿蝕刻裝置包含處理室104 ，說明書第[0041]段揭
    示「當從第二高頻電源154 經由第二匹配器152 、給電棒14
    及給電部材126 對上部電極124 施加規定的電漿產生用高頻
    電力，該高頻電力例如是0.5 至4KW ，而且為13.56 至100M
    Hz，較佳為27.12 MHz 」（該第二高頻電源154 即為系專利
    之「第一射頻的第一射頻電力源」），被證16之圖1 以及說
    明書第[0034]段揭示「於載台106 上，經由兼作給電路徑的
    升降軸116 及第一匹配器120 而連接著第一高頻電源122 ，
    及由從第一高頻電源及升降軸116 對載台106 施加1 至5KW
    之功率，頻率為380 至2MHz，較佳為800KHz之偏壓」（該第
    一高頻電源122 即為系專利之「第二射頻的第二射頻電力源
    」），其中第一高頻電源122 之頻率係低於第二高頻電源15
    4 之頻率。被證16圖1 及說明書第[0081]段揭示「暴露於電
    漿處理室104 側壁部，亦即從伸出部102a遍及上部電極124
    外周部的面係由第一屏蔽部材160 所覆蓋。該第一屏蔽部材
    160 是由介電材料例如石英所組合，縱方向上的截面略成反
    L 字形，並且以上述規定面密接的方式配製程略環形」（可
    知石英為絕緣材料，其係可絕緣電漿以防止電漿免於經由處
    理室壁而接地可導出第一屏蔽部材160 是架構為電浮接）。
    被證16未揭示系爭專利之「多孔的電漿密封環，配置在下電
    極的外周圍的外側，該多孔的電漿密封環上表面是配置在基
    板上表面的下方，並架構以電接地於該處理過程中。」，惟
    該技術特徵已見於於被證14或被證15（如前述理由），比較
    被證16、被證14或被證1 均為均為電漿反應室之相同技術領
    域，其組合對於發明所屬技術領域中具通常知識者而言應為
    明顯，再者，被證14及被證15均揭示接地之環構件，其亦可
    達成系爭專利之電漿密封環之相同功效，故組合後之發明並
    未產生無法預期之功效，故系爭專利請求項第1 項為被證16
    與被證14之簡單組合或被證16與被證15之簡單組合，其係運
    用申請前既有之技術或知識，而為熟習該項技術者所能輕易
    完成而不具進步性。
  附表一爭點6之分析：
  (1)被證33揭示一種電漿處理裝置，其說明書第12欄第23至25行
    揭示「第一圖為一處理室其為一真空室，其包含上電極20藉
    由一匹配盒2 （自動阻抗匹配裝置）連接至提供一高頻源之
    高頻電源供應器28，說明書第15欄第18-23 行揭示「用於產
    生電漿的一高頻電源之頻率施予至上電極20設定在20-300
    MHz ，且較佳地在40-150 MHz之範圍。再者，選擇頻率在工
    業用頻率13.56 MHz 的整數倍較有幫助。」，其中，高頻電
    源供應器28即為「具有第一射頻頻率的第一射頻電力源」。
    說明書第14欄第52行至第15欄第3 行揭示「下電極30（30，
    30B ）藉由一匹配盒37（自動阻抗匹配裝置）連接至提供偏
    壓電源之偏壓電源供應器38」，說明書第15欄第23-26 行揭
    示「施予至下電極的偏壓電源之頻率較佳地為300KHz或高於
    或低於該上電極頻率的1/4 」，其中，偏壓電源供應器38即
    為「具有第二射頻頻率的第二射頻電力源」。被證33說明書
    第13欄第55行至第14欄第5 行揭示「處理室10之內部牆表面
    係藉由處理室內腔覆蓋13覆蓋以防止處理室之內部金屬部分
    暴露在電漿中」。熟習該項技術者可直接且無歧異知悉「藉
    由處理室內腔覆蓋13覆蓋以防止處理室之內部金屬部分暴露
    在電漿中」可導出「內腔覆蓋13是架構為電浮接」之特徵。
    被證33號之圖1 及說明書第4 欄第22-36 行揭示「處理室10
    提供一電漿散佈防止構件16，其係設置在該腔室內之下電極
    周圍。此電漿散佈防止構件16具有一結構以防止電漿散佈，
    同時維持其傳導性夠小至真空排氣。藉由此結構之防備，因
    此防止電漿散佈至處理室10之下部份或進入真空排氣系統1
    」，再者，參酌被證33說明書第14欄第30至33行揭示「該電
    漿散佈防止構件16中之兩電極間之電漿密度可增加，因此改
    善例如蝕刻率之蝕刻特性」。
  (2)被證17揭示一種電漿蝕刻裝置包含一排氣環25，其係由鋁構
    成，被置在載台24周圍。說明書第4 欄第5 至8 行揭示「多
    數孔洞25a 以相同間隔構成排氣環25使得放電室14a 連接輔
    助室」。說明書第4 欄第49至50行揭示「上部電極40、處理
    腔室16之邊壁以及排氣環25係接地」。比較被證33及被證17
    均為電漿反應室之相同技術領域，其組合對於發明所屬技術
    領域中具通常知識者而言應為明顯，再者，被證17揭示接地
    之環構件，其亦可達成系爭專利之電漿密封環之相同功效，
    故組合後之發明並未產生無法預期之功效，故系爭專利請求
    項第1 項為被證33與被證17之簡單組合，其係運用申請前既
    有之技術或知識，而為熟習該項技術者所能輕易完成而不具
    進步性。
  附表一爭點7 之分析：
    被證36之圖3 揭示一電漿處理裝置其包含，上部電極2 ，下
    部電極3 ，及其上之晶圓W 的周邊部設有石英製環狀聚焦環
    19。說明書第[0013]段揭示「前述上部電極2 係與用以阻止
    被施加至下部電極3 之高頻成分侵入的低通濾波器23相連接
    。該低通濾波器23係與高頻電源24相連接。」其中，高頻電
    源24即為「具有第一射頻頻率的第一射頻電力源」，說明書
    第[0011]段揭示「前述下部電極3 係與用以阻止被施加至上
    部電極2 之高頻成分侵入的高通濾波器10相連接。該高通濾
    波器10係與用以供給具有例如800KHz 之 頻率的電壓的高頻
    電源11相連接。」，說明書第[0013]段揭示「該高頻電源24
    係具有比與前述下部電極3 相連接之高頻電源11更高的頻率
    ，例如27.12MHz的頻率。」，其中，高頻電源11即為「具有
    第二射頻頻率的第二射頻電力源」，且由該揭示可知高頻電
    源11之頻率係低於高頻電源24之頻率。被證36之圖3 所揭示
    腔室1 設有石英製之可裝設卸除之圓筒30，其圓筒內部周面
    設有氧化鋁系陶磁層31以保護石英製圓統免於因電漿之侵蝕
    ，其對應系爭專利之絕緣罩，被證36 之 圖3 所揭示電漿處
    理裝置以及被證36說明書第[0011]段揭示「在前述下部電極
    3 的周圍與腔室1 之內壁面之間配設有環狀擋板(baffle)14
    。在該擋板14係穿設有多數個排氣口15 ， 用以由前述下部
    電極3 的周圍均一地進行排氣。在該排氣口的下方設有將前
    述腔室1 內的處理氣體進行排氣的排氣管16，該排氣管16係
    與真空泵17相連接。被證36未明確揭露該環形檔板係為接地
    之技術特徵。查被證17揭示一種電漿蝕刻裝置包含一排氣環
    25，其係由鋁構成，被置在載台24周圍。說明書第4 欄第5
    至8 行揭示「多數孔洞25a 以相同間格構成排氣環25使得放
    電室14a 連接輔助室」。說明書第4 欄第49至50行揭示「上
    部電極40、處理腔室16之邊壁以及排氣環25係接地」。比較
    被證36及被證17均為電漿反應室之相同技術領域，其組合對
    於發明所屬技術領域中具通常知識者而言應為明顯，再者，
    被證17揭示接地之環構件，其亦可達成系爭專利之電漿密封
    環之相同功效，故組合後之發明並未產生無法預期之功效，
    故系爭專利請求項第1 項為被證36與被證17之簡單組合，其
    係運用申請前既有之技術或知識，而為熟習該項技術者所能
    輕易完成而不具進步性。
  3.系爭專利請求項第2項不具進步性：
  附表一爭點9之分析：
  (1)被證13未揭示「包含集中環，其配置在該下電極之外周圍，
    並鄰接該多孔的電漿密封環」之技術特徵，經查被證17之圖
    1 揭示一電漿蝕刻裝置其說明書第4 欄第30-32 行揭示「一
    集中環（focus ring）17係由導體或絕緣材料構成配置在載
    台24上以包圍作為目標之晶圓W 」；被證17說明書第3 欄第
    65-67 行揭示「配置在支撐基部22之上且由如鋁組成一載台
    24係視為一下電極」，並可由被證17之圖1 得知集中環17係
    鄰接一排氣環25，其中排氣環可對應系爭專利之電漿密封環
    構造，參照系爭專利說明書第13頁第5 至6 行揭示「集中環
    26傾向朝向基板特別地在基板的周圍使電漿集中，以改善蝕
    刻的均勻性」係為設置集中環所欲達成之功效，被證17說明
    書第4 欄第33至35行揭示該集中環17可達成晶圓每部分之蝕
    刻均勻性，比較被證13及被證17均屬電漿蝕刻裝置之相同領
    域，其組合對於發明所屬技術領中具通常知識者而言應認為
    明顯，被證17亦教示該集中環17之設置可達成蝕刻均勻性，
    故組合被證13與被證17後之發明並未產生無法預期之功效，
    整體觀之，本項發明為依據被證13及被證17之簡單組合，其
    係運用申請前既有之技術或知識，而為熟習該項技術者所能
    輕易完成而不具進步性。
  (2)再者，被證36之圖1 已揭示電漿處理裝置中碳化矽製聚焦環
    18、下部電極3 及環狀擋板4 ，參酌被證36說明書第[0012]
    段揭示「在前述下部電極3 上之晶圓W 的周圍，係配置有環
    狀碳化矽製聚焦環18，其將晶圓W 上的電漿朝晶圓W 的外向
    擴展，藉此形成連晶圓W 的周緣部都均一的電漿」，比較被
    證13及被證36均屬電漿蝕刻裝置之相同領域，其組合對於發
    明所屬技術領中具通常知識者而言應認為明顯，被證36亦教
    示該聚焦環18之設置可達成均一的電漿，其即可達蝕刻均勻
    性，故請求項第2 項相較於被證13與被證36之組合並未產生
    無法預期之功效，其係運用申請前既有之技術或知識，而為
    熟習該項技術者所能輕易完成而不具進步性。
  附表一爭點8之分析：
    由前述技術分析可知被證33與被證17之組合可證明系爭專利
    請求項第1 項不具進步性，參酌本項理由1 ，被證17揭示系
    爭專利請求項第2 項之附屬技術特徵，整體觀之，本項發明
    對於電漿蝕刻裝置之設計製造領域中具通常知識者依據被證
    33及被證17之簡單組合，其係運用申請前既有之技術或知識
    ，為熟習該項技術者所能輕易完成而不具進步性。
  4.系爭專利請求項第3項不具進步性：
    附表一爭點10至12之分析：
    經查被證13未揭示上、下電極間之距離可調整的技術特徵。
    經查被證33之圖1 揭示電漿蝕刻裝置，其說明書第13 欄 第
    26-35 行揭示「介於該上電極與下電極之間之一間隙距離，
    介於上電極20之上電極板22的下表面與下電極30之靜電吸盤
    40的上表面係樣本底座表面41之一距離，該距離設定在15mm
    至100mm 之一範圍，較佳為20mm 至50mm 。再者，系爭專利
    之先前技術（系爭專利之圖2 ）顯示習知電漿處理反應器，
    系爭專利說明書第12頁第6 行至第7 行揭示「距離132 可藉
    由上下移動上電極104 有所改變」。其揭示了如系爭專利上
    下電極間之距離是可調整的技術特徵。比較被證33、系爭專
    利所自承之先前技術與被證13及被證1 均屬電漿蝕刻裝置之
    相同領域，其結合應被認為明顯，再者，本項發明所界定上
    下電極間之距離是可調整，該技術特徵已為被證33及系爭專
    利自承之先前技術所揭示，整體觀之，本項發明係電漿蝕刻
    機台製造設計業者具有通常知識者依據被證13及被證33之簡
    單組合或被證13及系爭專利先前技術之簡單組合或被證33與
    被證17之簡單組合，其係運用申請前既有之技術或知識，為
    熟習該項技術者所能輕易完成而不具進步性。
  5.系爭專利請求項第4項不具進步性：
    附表一爭點13至15之分析：
    被證13未揭示「上電極包含有數個氣體分配通孔」，經查被
    證17號之圖1 所揭示電漿處理裝置，其說明書第4 欄第57-6
    1 行揭示「上部電極40具有一噴頭結構。特別是，上部電極
    40具有一內空且大數量之氣體擴散孔洞42構成在本身相對於
    晶圓W 之整個表面」之技術特徵。再者，被證33之圖1 所揭
    示電漿處理裝置，及其說明書第12欄第43-47 行揭示「當引
    入氣體至處理腔室10內，其藉由上電極20與上電極板22所提
    供之孔洞以及氣體分散板23內之開口，以具有一預設氣體分
    佈」，其亦揭示有如系爭專利之電極板包含有數個氣體分配
    孔之技術特徵。又被證16之圖1 所揭示電漿處理裝置，其圖
    1 及說明書第[0037]揭示「構成為在上部電極124 ，設有複
    數個氣體導入孔124a，經由該氣體導入孔124a，與給電部材
    126 之間所形成之中空部126a及處理室104 相互連通」，其
    亦揭示有如系爭專利之電極板包含有數個氣體分配孔之技術
    特徵。被證20之圖1 所揭示電漿處理裝置，其說明書第5 欄
    第4-9 行揭示「處理腔室101 之一頂板102 係構成以運作視
    為一上電極及用於提供一處理氣體之一噴頭。為此，許多氣
    體供給孔洞104 係構成於該頂板102 之中間部位（相對於目
    標之表面）」，其亦揭示有如系爭專利之電極板包含有數個
    氣體分配孔之技術特徵。被證36之圖1 所揭示電漿處理裝置
    ，其說明書第[0013]段揭示「在該上部電極2 的下側部分穿
    設有多數個氣體擴散孔22」，其亦揭示有如系爭專利之電極
    板包含有數個氣體分配孔之技術特徵。再者，系爭專利之圖
    2 顯示習知電漿處理反應器，而關於圖2 之先前技術於說明
    書第11頁第12行至第13行揭示「上電極104 包含有數個氣體
    分配通孔105 」，比較被證13、被證16、被證1 、被證20、
    被證33、被證36及系爭專利所自承之先前技術均為電漿蝕刻
    裝置相同技術領域，其組合對於電漿蝕刻機台製作設計領域
    中具通常知識者而言應認為是明顯，再者，本項發明所進一
    步限定之「上電極板包含有數個氣體分配孔」技術特徵已見
    於被證16、被證1 、被證20、被證33、被證36及系爭專利所
    自承之先前技術，整體觀之，本項發明僅為被證13與被證16
    之簡單組合、被證13與被證17之簡單組合、被證13與被證20
    之簡單組合、被證13與被證33之簡單組合、被證13與被證36
    之簡單組合、被證13與系爭專利所自承之先前技術之簡單組
    合或被證17與被證33之簡單組合，其係運用申請前既有之技
    術或知識，為熟習該項技術者所能輕易完成而不具進步性。
  6.系爭專利請求項第6項不具進步性：
    附表一爭點16至17之分析：
    被證13未揭示下電極為靜電夾頭，被證17之圖1 顯示電漿蝕
    刻裝置其說明書第4 欄第2-23行揭示「用以吸住及夾住當作
    目標的半導體晶圓W 之一靜電吸盤36係配置在載台24之上表
    面」。被證33之圖揭示電漿蝕刻裝置，其說明書第13欄第3-
    4 行記載「下電極30是一雙極靜電吸盤」。被證16之圖1 顯
    示電漿處理裝置，其說明書第[0030]段揭示「在載置晶圓之
    載台106 的載置面，設有與晶圓W 大致同型的靜電夾盤112
    。」。被證20之圖1 顯示電漿蝕刻裝置，其說明書第7 欄第
    5-8 行揭示「用以固定在載台104 上目標W 之一靜電吸盤（
    未顯示）或一機械夾機構（未顯示）配置在載台104 之支撐
    表面上」。被證36之圖1 揭示電漿蝕刻裝置，其說明書第[0
    010]段揭示「在該下部電極3 的上面設有將晶圓W 暫時固定
    的靜電吸盤」。比較被證13、被證16、被證17、被證20、被
    證33、被證36均為電漿蝕刻裝置相同技術領域，其組合對於
    電漿蝕刻機台製作設計領域中具通常知識者而言應認為是明
    顯，再者，本項發明所進一步限定之「下電極為靜電夾頭」
    技術特徵已見於被證16、被證17、被證2 、被證33、被證36
    ，本項發明僅為被證13與被證16之簡單組合、被證13與被證
    17之簡單組合、被證13與被證20之簡單組合、被證13與被證
    33之簡單組合、被證13與被證36之簡單組合、或被證17與被
    證33之簡單組合，其係運用申請前既有之技術或知識，為熟
    習該項技術者所能輕易完成而不具進步性。
  7.系爭專利請求項第7 項不具新穎性、進步性：
    附表一爭點18至20之分析：
  被證13之說明書第[0006]段已揭示第二高頻是1MHz~50 MHz
    ，系爭專利申請專利範圍第7 項所請頻率範圍為2MHz，該選
    擇數值係在可能的、有限的範圍內選擇具體的尺寸、溫度範
    圍，而該選擇為發明所屬技術領域中具通常知識者經由例行
    工作之普通手段即能無歧異得知者，整體觀之，單獨由被證
    13即可證明系爭專利申請專利範圍第7 項不具新穎性。
  由前述技術分析可知被證33與被證17之組合可證明系爭專利
    請求項第1 項不具進步性，本項發明為請求項第1 項之之附
    屬項，由被證33說明書第1 欄第38至40行揭示「施予至放置
    樣本晶圓之偏壓側上的電極一電源頻率設定在數個MHz 或更
    小」，其雖未明確揭示如本項之2MHz，惟由被證33之教示，
    發明所屬技術領域中具通常知識者，在經由普通例行之工作
    手段即能完成系爭專利之操作頻率，故本項發明係運用申請
    前既有之技術或知識，為熟習該項技術者所能輕易完成而不
    具進步性。
  8.系爭專利請求項第8項不具進步性：
    附表一爭點21之分析：
    經查被證13未揭示上、下電極間之距離可調整在0.5 與2 吋
    （12.7至50.8mm）之間，經查被證33之圖1 揭示電漿蝕刻裝
    置，其說明書第13欄第26-35 行記載「介於該上電極與下電
    極之間之一間隙距離，介於上電極20之上電極板22的下表面
    與下電極30之靜電吸盤40的上表面係樣本底座表面41之一距
    離，該距離設定在15mm至100mm 之一範圍，較佳為20mm至50
    mm」。比較被證33與被證13均屬電漿蝕刻裝置之相同領域，
    其組合應被認為明顯，再者，本項發明所界定上下電極間之
    距離是可調整在0.5 至2 吋（12.7至50.8mm）之間，該數值
    範圍係在參酌被證33所揭示之可能的、有限的範圍內選擇具
    體的尺寸、溫度範圍，而該選擇為發明所屬技術領域中具通
    常知識者經由例行工作之普通手段即能得知者，並未產生無
    法預期之功效，整體觀之，本項發明為被證13及被證33之簡
    單組合或被證17與被證33之簡單組合，其係運用申請前既有
    之技術或知識，為熟習該項技術者所能輕易完成而不具進步
    性。
  9.系爭專利請求項第9項不具新穎性、進步性：
  附表一爭點22之分析：
    經查被證13說明書第[0018]段揭示利用石英作為絕緣物以接
    觸於真空室內壁，以電性絕緣電漿與真空室。參酌系爭專利
    說明書第18頁第一段實施例有列舉絕緣罩之材料運用石英，
    亦可運用碳化矽、石墨或杜邦化學公司品的Vespel。故被證
    13已揭示了本項發明之絕緣罩材料，故由被證13可證明系爭
    專利請求項第9 項不具新穎性。
  附表一爭點23至25之分析：
    由前述分析可知被證33與被證17之組合或系爭專利所自承之
    先前技術與被證14之組合或系爭專利所自承之先前技術與被
    證15之組合或被證16與被證14組合或被證16與被證15之組合
    可證明系爭專利請求項第1 項不具進步性，本項發明係依附
    於第1 項之附屬項，查被證3 之說明書第14欄第5 至8 行揭
    示「處理腔室內腔壁覆蓋13係由對電漿具有高阻質之材料構
    成」或由系爭利自承之先前技術（說明書第11頁第12行）揭
    示「鐵氟龍罩」120 之材料，被證16說明書第[0081]段揭示
    第一屏蔽部材料160 為介電材料例如石英所組成，其已揭示
    本項發明之附屬技術特徵，故本項發明為被證33與被證17之
    簡單組合或系爭專利先前技術與被證14之簡單組合或系爭專
    利先前技術與被證15之簡單組合，或被證16與被證14之簡單
    組合或被證16與被證15之簡單組合，其係運用申請前既有之
    技術或知識，為熟習該項技術者所能輕易完成而不具進步性
    。
 10.系爭專利請求項第11項不具新穎性、進步性：
  附表一爭點26之分析：
    經查被證13圖1 至圖3 顯示衝切金屬件26之外徑係大於溶射
    絕緣層2 或屏蔽環19（B 環）之內直徑，故被證13可證明系
    爭專利請求項第11項不具新穎性。
  附表一爭點27之分析：
    由前述分析可知被證36與被證17之組合可證明系爭專利請求
    項第1 項不具進步性，本項發明係依附於第1 項之附屬項，
    查被證36之圖3 顯示環狀檔板14之外徑大於石英圓筒30，其
    已揭示本項發明之附屬特徵，故整體觀之，系爭專利請求項
    第11項為被證36與被證17之簡單組合，其係運用申請前既有
    之技術或知識，為熟習該項技術者所能輕易完成而不具進步
    性。
 11.系爭專利請求項第12項不具進步性：
  附表一爭點28及爭點29之分析：
  (1)本項係關於獨立項第1 項之多孔的電漿密封環具有約1/4 至
    2 吋（6.35mm至50.8mm）之間的厚度限定，經查被證38之圖
    1 所揭示電漿蝕刻裝置，其說明書第5 欄第10-11 行揭示記
    載「排氣環66係構成以具有10-20mm 之厚度」。比較被證38
    與被證13均屬電漿蝕刻裝置之相同領域，其結合應被認為明
    顯，再者，本項發明所界定電漿密封之厚度之數值範圍約1/
    4 至2 吋（6.35mm至50.8mm）之間，該數值範圍係在參酌被
    證38所揭示之可能的、有限的範圍內選擇具體的尺寸、溫度
    範圍，而該選擇為發明所屬技術領域中具通常知識者經由例
    行工作之普通手段即能得知者，並未產生無法預期之功效，
    故本項發明為被證13及被證38之簡單組合，其係運用申請前
    既有之技術或知識，為熟習該項技術者所能輕易完成而不具
    進步性。
  (2)再者被證33之圖1 所揭示電漿蝕刻裝置及被證33說明書第48
    欄第22-26 行揭示「本發明電漿散佈防止構件之特徵及優點
    將以一例子於之後概述，該例子使用5mm 厚、狹縫開口3mm
    寬、圓周方向長度30mm之一薄板。」，又被證33說明書第47
    欄第53-56 行揭示了「此外，由複數個孔洞構成之薄板，其
    厚度較佳地設定3mm 或更厚以防止本體（bulk）電漿流入。
    」，其已教示防止本體電漿流入之效果取決於薄板之厚度，
    比較被證33與被證13均屬電漿蝕刻裝置之相同領域，其結合
    應被認為明顯，本項發明之密封環厚度之數值範圍係發明所
    屬技術領域中具通常知識者經由例行工作之普通手段即能得
    知者，並未產生無法預期之功效，整體觀之，其係運用申請
    前既有之技術或知識，為熟習該項技術者所能輕易完成而不
    具進步性。
 12.系爭專利請求項第14項不具新穎性、進步性：
    附表一爭點30至32之分析：
  被證13說明書第[0016]段揭示「於與下部電極21大致同樣高
    度係設置有接地的衝切金屬件26。因再將有孔的金屬板安裝
    於此除以使氣體通過。因為這是接地電位，所以電漿被封存
    於這上方的空間」，參酌系爭專利請求項第1 項之理由，故
    由被證13可證明系爭專利請求項第14項不具新穎性。
  再者，被證33說明書第14欄第22-36 行揭示「處理室10提供
    一電漿散佈防止構件16，其係設置在該腔室內之下電極周圍
    。此電漿散佈防止構件16具有一結構以防止電漿散佈，同時
    維持其傳導性夠小至真空排氣。藉由此結構之防備，因此防
    止電漿散佈至處理室10之下部份或進入真空排氣系統12，於
    腔室中之兩電極間之電漿密度可增加，因此改善例如蝕刻率
    之蝕刻特性。再者，由於其真空排氣導通程度保證夠小，低
    的處理壓力維持在處理室10內」，再者，被證17說明書第4
    欄第49至50行揭示「上部電極40、處理腔室16之邊壁以及排
    氣環25接地」。故組合被證33及被證17後之發明應具有請求
    項第14項之「該多孔的電漿密封環具有數個穿孔，其架構以
    使來自該處理過程的副產品氣體通過，同時使電漿實質地受
    限於至少由該絕緣罩、該基板及該多孔的電漿密封環之功效
    ，比較被證33及被證17均為電漿反應室之相同技術領域，其
    組合對於發明所屬技術領域中具通常知識者而言應為明顯，
    組合後之發明並未產生無法預期之功效，故其係運用申請前
    既有之技術或知識，而為熟習該項技術者所能輕易完成，故
    由被證33及被證17之組合可證明系爭專利請求項第14項不具
    進步性。
  由被證14之圖2 顯示歧管屏蔽24係具有多孔，被證14號說明
    書第6 欄第10-16 行揭示「整個氣體流係沿著路徑19進入進
    氣歧管27，然後沿著從進氣歧管至晶圓15之路徑20，然後外
    表放射狀地沿著從晶圓周圍邊緣穿過屏蔽24進入氣體歧管之
    路徑21，且沿著從排氣歧管22至排氣系統16之路徑16」，其
    已揭示系爭專利第14項之「多孔的電漿密封環具有數個穿孔
    ，其架構以使來自該處理過程的副產品氣體通過」之技術特
    徵，再者，被證14說明書第10欄第15至19行揭示「介於反應
    腔室外殼12底部與匹配網路箱間35頂部之間之環狀電極64係
    耦合至匹配網路31及外部導體320 至相同電位，例如系統接
    地。」，故因為這是接地電位，所以電漿被封存於由絕緣罩
    、基板及多孔歧管屏蔽24上方的空間」，整體觀之，本項發
    明為被證14與系爭專利自承之先前技術之簡單組合，故其係
    運用申請前既有之技術或知識，而為熟習該項技術者所能輕
    易完成，故由系爭專利自承之先前技術及被證14之組合可證
    明系爭專利請求項第14項不具進步性。
  或由被證15說明書第6 欄第7-10行揭示「複數個穿孔18構成
    環構件17整個周邊」，被證15號說明書第8 欄第28-33 行記
    載「非等向性蝕刻產生之揮發性反應產品例如SiCl4 係經由
    裝載台12之氧化鋁環構件17中多孔18從處理腔室3 引至傳送
    段5 ，再從排氣口8 排向傳送段5 之外」其已揭示系爭專利
    第14項之「多孔的電漿密封環具有數個穿孔，其架構以使來
    自該處理過程的副產品氣體通過」之技術特徵，再者，圖1
    顯示該環構件之電性係為接地，所以電漿被封存於由絕緣罩
    、基板及多孔環構件17上方的空間，整體觀之，本項發明為
    被證15與系爭專利自承之先前技術之簡單組合，故其係運用
    申請前既有之技術或知識，而為熟習該項技術者所能輕易完
    成，故由系爭專利自承之先前技術及被證15之組合可證明系
    爭專利請求項第14項不具進步性。
 13.系爭專利請求項第19項不具進步性：
  附表一爭點33及34之分析：
  (1)被證13僅揭示衝切金屬件具有孔，其並未教示該穿孔為同心
    環穿孔，經查被證33號說明書第48欄第45-47 行揭示「根據
    本發明此實施例，複數個狹縫開口由同心環構成」。被證33
    說明書第47欄第13-17 行揭示「圖47指出本發明此電漿散佈
    防止構件之一結構。此電漿散佈防止構件包含一環形薄板，
    其由複數個同心環狹縫開口27構成」，再者，被證37號說明
    書第4 欄第65-67 行揭示「如圖2 所示，電漿隔板30可由具
    環狀元素之拱形狹縫40所構成，大體上如圖所示」。本項發
    明之穿孔形狀已為被證33或被證37所揭示，比較被證33、被
    證37與被證13均屬電漿蝕刻裝置之相同領域，其結合應被認
    為明顯，且組合後之發明並未產生無法預期之功效，整體觀
    之，本項發明為依據被證13及被證33之簡單組合或被證13與
    被證37之簡單組合，故其係運用申請前既有之技術或知識，
    而為熟習該項技術者所能輕易完成，故由被證33及被證17之
    組合可證明系爭專利請求項第19項不具進步性。
  (2)由前述分析可知被證33及被證17之組合可證明系爭專利第14
    項不具進步性，參酌本項理由1 ，被證33揭示系爭專利請求
    項第19項之附屬技術特徵，整體觀之，本項發明對於電漿蝕
    刻裝置之設計製造領域中具通常知識者依據被證33及被證17
    之簡單組合，故其係運用申請前既有之技術或知識，而為熟
    習該項技術者所能輕易完成，故由被證33及被證17之組合可
    證明系爭專利請求項第19項不具進步性。
 14.系爭專利請求項第20項不具進步性：
  附表一爭點35之分析：
  (1)被證13未揭示相鄰同心環穿孔之間的空隙分隔約有1/32至1/
    8 吋（0.79mm至3. 175mm），但被證33圖47顯示及說明書第
    48欄第2-6 行揭示「複數個開口中每一者具一3mm 寬及20mm
    長之狹縫為同心環形構成且一節（pitch ）為4mm 於其間」
    ，其中一節的寬度4mm 係包含一開口的寬度及狹縫之空隙分
    隔。由該描述可得知狹縫之空隙分隔即為4-3=1mm ，故被證
    33已揭示本項發明之部分數值範圍，本項發明之數值範圍係
    發明所屬技術領域中具通常知識者經由例行工作之普通手段
    即能得知者，比較被證33與被證13均屬電漿蝕刻裝置之相同
    領域，其結合應被認為明顯，且組合後之發明並未產生無法
    預期之功效，整體觀之，本項發明對於電漿蝕刻裝置之設計
    製造領域中具通常知識者依據被證13及被證33之組合所能輕
    易完成而不具進步性。
  (2)由前述分析可知被證33及被證17之組合可證明系爭專利第19
    項不具進步性，參酌本項理由1 ，被證33揭示系爭專利請求
    項第20項之附屬技術特徵，整體觀之，本項發明對於電漿蝕
    刻裝置之設計製造領域中具通常知識者依據被證33及被證17
    之簡單組合，故其係運用申請前既有之技術或知識，而為熟
    習該項技術者所能輕易完成，故由被證33及被證17之組合可
    證明系爭專利請求項第20項不具進步性。
 15.系爭專利請求項第21項不具新穎性：
    附表一爭點36之分析：
    由被證13之圖1 至圖3 可知衝壓金屬件26之上面係與晶圓25
    之下表面同高，而一般晶圓之厚度係小於4 吋，故由被證13
    可直接且無歧異推知衝切金屬件26之上表面是配置在晶圓25
    上表面下方小於4 吋之位置，故由被證13可證明系爭專利請
    求項第21項不具新穎性。
 16.系爭專利請求項第23項不具進步性：
  附表一爭點37之分析：
  (1)被證13未教示多孔的電漿密封環之開口區域比分比為50％，
    惟被證33號說明書第48欄第7-10行揭示「複數個孔洞係由圓
    形直徑3mm 構成、配置一節（pitch ）為4mm ，其開口率適
    合至多不超過50% 」，比較被證33均屬電漿蝕刻裝置之相同
    領域，其結合應被認為明顯，再者，被證33已揭示系爭專利
    之開口比例，組合後之發明並未產生無法預期之功效，整體
    觀之，本項發明對於電漿蝕刻裝置之設計製造領域中具通常
    知識者依據被證1 及被證33之組合所能輕易完成而不具進步
    性。
  (2)由前述分析可知被證33及被證17之組合可證明系爭專利第1
    項不具進步性，參酌本項理由1 ，被證33揭示系爭專利請求
    項第23項之附屬技術特徵，整體觀之，本項發明對於電漿蝕
    刻裝置之設計製造領域中具通常知識者依據被證33及被證17
    之簡單組合，故其係運用申請前既有之技術或知識，而為熟
    習該項技術者所能輕易完成，故由被證33及被證1 之組合可
    證明系爭專利請求項第20項不具進步性。
(六)、被告抗辯所提出之國立臺灣大學光電工程研究所客座教授林
    瑞騰教授與財團法人工業技術研究院研究員張家豪博士之專
    家意見書（見本院卷三第258 至297 頁被證34號），及國立
    清華大學工程與系統科學系柳克強教授、林滄浪教授之專家
    意見書（見本院卷五第35至213 頁被證43號）均同本院上開
    認定。至原告雖爭執上開系爭專利申請專利範圍有新穎性、
    進步性云云，並提出Joseph L. Cecchi教授之專家意見書為
    據（見本院卷四第128 至197 頁原證44號）。惟查，專利權
    之保護係採屬地主義，專利權僅在獲准之國家或地區內有效
    ，而不及於其他國家或地區，故必須在各國個別申請、接受
    審查後，分別取得專利權。即使針對相同發明，專利申請權
    人亦必須在不同國家分別申請專利，始能受到保護，而專利
    在各該國家受保護之權利範圍，則以該國審查核准之申請專
    利範圍為準。原告系爭專利為我國發明第136706號專利，針
    對系爭專利有效與否之判斷，應以系爭專利各請求項之具體
    內容、我國專利法、我國專利審查基準、及我國專利審查實
    務為據。原告所提原證44號專家意見書，係美籍教授Joseph
    L. Cecchi 針對美國第6178919 號「Li patent 」的權利範
    圍進行分析（原證44號第3 頁），其引用「Li patent 」內
    容超過30次，然而其文中所引用的「Li patent 」各該段落
    內容，均非我國系爭專利，而顯屬美國第6178919 號專利說
    明書之段落（見原證44號第5 、6 、7 、8 、9 、10、11、
    13、15、16、18、19、20、21頁所引用「Li patent 」的括
    弧內容）。另原證44號之意見書引用「Li patent 」的圖示
    數次，用以與先前技術加以比較說明，惟其引用的圖示均非
    我國系爭專利之圖示，而係美國第6178919 號專利說明書之
    圖示（見原證44號第9 、11、12頁之圖示）。且依原證44號
    內檢附之「附件C 」，即我國系爭專利與該美國第6178919
    號專利請求項比較表，二者之請求項內容並非完全相同，故
    該意見書尚不得直接作為認定系爭我國專利之有效性之依據
    。因此原告以該意見書為憑認上開系爭專利申請專利範圍有
    新穎性、進步性云云，尚非可採。
(七)、系爭專利請求項第12項未違反系爭專利核准審定時第71條第
    1 項第3 款之規定：
  1.被告於民事答辯( 十四) 狀主張請求項12項「無法據以實施
    」，違反專利法第26條第2 項之規定，惟查系爭專利係於90
    年6 月23日公告，有關專利有效性之適用法條，應以系爭專
    利審定核准時之專利法為斷，故應以83年1 月21日修正公布
    之專利法為準，經查該版專利法對於說明書記載是否可據以
    實施係規定於第22條第3 項，惟由該版專利法第71條規定，
    關於第22條第3 項並非可舉發之條款，其相關規定係規定於
    第71條第1 項第3 款「說明書或圖式不載明實施必要之事項
    ，或記載不必要之事項，使實施為不可能或困難者」，故有
    關於被告主張系爭專利有違反專利法第26條第2 項之規定，
    應指系爭專利審定公告時專利法第71條第1 項第3 款，合先
    敘明。
  2.經查系爭專利請求項第12項係依附於第1 項之附屬項，其更
    進一步界定獨立項第1 項中之電漿密封環之厚度為1/4 至2
    吋之數值範圍，由請求項第1 項記載該電漿處理反應室之一
    構件為一多孔的電漿密封環，該密封環之一特徵為其在處理
    過程中下架構以電接地，該獨立項中並未界定該多孔性電漿
    密封環的材質，參酌系爭專利說明書第15頁第8 至14行揭示
    「最好使用於多孔的電漿密封環的碳化矽。然而，多孔的電
    漿密封環可以任何導體製成」，而說明書並例舉該密封環之
    厚度為1/4 至2 吋，故系爭專利請求項第12項之範圍應涵蓋
    系爭專利說明書所接示之碳化矽或其他金屬材料而密封環之
    厚度為1/4 至2 吋之範圍，故發明所屬技術領域中具通常知
    識者，在參酌系爭專利說明書所揭示之內容應可完成系爭專
    利之電漿反應室之發明，故系爭專利並未違反審定公告時專
    利法第71條第1 項第3 款之規定，被告此部分之抗辯尚不足
    採。
六、綜上所述，原告系爭專利請求項第1 、2 、3 、4 、6 、7
    、8 、9 、11、12、14、19、20、21、23等項不具新穎性、
    進步性，有違系爭專利核准審定時之專利法第98條第1 項第
    1 款、第2 項規定，應認系爭專利上開請求項有應撤銷之原
    因存在，依智慧財產案件審理法第16條第2 項規定，原告於
    本案訴訟中即不得對被告主張專利權利，是原告依專利法第
    84條第1 項中段及後段之規定請求排除及防止侵害如訴之聲
    明所示，即無理由，應予駁回。其假執行之聲請已失所依附
    ，應併予駁回。
七、本件為判決之基礎已臻明確，兩造其餘爭點、陳述及所提其
    他證據，經本院斟酌後，認為均於判決之結果無影響，自無
    庸逐一論述，併此敘明。
據上論結，本件原告之訴為無理由，依智慧財產案件審理法第1
條，民事訴訟法第78條，判決如主文。
中    華    民    國     98     年    9    月    8    日
                    智慧財產法院第二庭
                                法  官  陳忠行
以上正本係照原本作成。
如不服本判決，應於送達後20日內，向本院提出上訴狀並表明上
訴理由，如於本判決宣示後送達前提起上訴者，應於判決送達後
20日內補提上訴理由書（須按他造人數附繕本）。
中    華    民    國     98     年    9    月    8    日
                                書記官  陳士軒


司法院資訊處製作；財團法人民間司法改革基金會備份。
